【裁判字號】    94,訴,1614
【裁判日期】    950127
【裁判案由】    違反毒品危害防制條例
【裁判全文】
臺灣臺南地方法院刑事判決              94年度訴字第1614號
公  訴  人  臺灣臺南地方法院檢察署檢察官
被      告  乙○○
上列被告因違反毒品危害防制條例案件，經檢察官提起公訴（九
十四年度核退毒偵字第一三二號），被告於本院準備程序進行中
，先就被訴事實為有罪之陳述，經本院合議庭裁定由受命法官獨
任進行簡式審判程序，判決如下：
    主  文
乙○○施用第一級毒品，累犯，處有期徒刑柒月；又施用第二級
毒品，累犯，處有期徒刑月。應執行有期徒刑捌月。
    事  實
一、乙○○前於民國八十三年間，因違反肅清煙毒條例、麻醉藥
    品管理條例案件，經臺灣高等法院臺南分院於八十三年十二
    月二十七日以八十三年度上易字第三０七七號、一七０六號
    判決，各判處有期徒刑三年三月、七月，並經定應執行有期
    徒刑三年八月確定，經入監執行，於八十五年七月十七日假
    釋付保護管束，又於假釋期間因妨害自由案件，經本院於八
    十六年五月二十七日以八十五年度訴字第一二八五號判決，
    判處有期徒刑十月確定，並經撤銷假釋，經與撤銷假釋之殘
    刑接續執行，甫於九十年三月七日縮刑期滿執行完畢。又其
    於九十三年間，因施用毒品案件，經本院以九十三年度毒聲
    字第五三號裁定送觀察、勒戒後，認有繼續施用毒品傾向，
    復經本院以九十三年度毒聲字第七六五號裁定令入戒治處所
    施以強制戒治，於九十四年五月九日執行完畢。詎乙○○猶
    未戒除施用毒品之習性，於上述強制戒治執行完畢釋放後五
    年內，明知海洛因、安非他命，分別係毒品危害防制條例所
    明定之第一、二級毒品，不得持有及施用，竟分別基於施用
    第一、二級毒品海洛因、安非他命之犯意，於九十四年八月
    一日二十二時許，在不詳地點，以海洛因摻水稀釋再以針筒
    注射之方式，及將安非他命置於吸食器內點火燃燒成煙霧狀
    吸食之方式，分別施用第一、二級毒品海洛因、安非他命各
    一次。嗣於九十四年八月二日十三時四十五分許，在台南市
    ○○路與西門路口，因乙○○另涉犯竊盜案件為警查獲，經
    警採集其尿液檢體送驗結果，呈現嗎啡及安非他命陽性反應
    ，而查悉上情。
二、案經臺南市警察局第五分局報請臺灣臺南地方法院檢察署檢
    察官偵查起訴。
    理  由
一、本案被告乙○○所犯毒品危害防制條例第十條第一項施用第
    一級毒品罪及同條第二項施用第二級毒品罪，並非死刑、無
    期徒刑或最輕本刑有期徒刑三年以上之罪，亦非高等法院管
    轄第一審案件，且於準備程序進行中，被告先就被訴事實為
    有罪之陳述（見本院卷第二七頁），經告知被告簡式審判程
    序之旨，並聽取檢察官、被告之意見後，本院合議庭裁定由
    受命法官進行簡式審判程序，是本案之證據調查，依刑事訴
    訟法第二百七十三條之二規定，不受同法第一百五十九條第
    一項、第一百六十一條之二、第一百六十一條之三、第一百
    六十三條之一及第一百六十四條至第一百七十條規定之限制
    ，合先敘明。
二、上揭犯罪事實，業據被告於本院審理時坦承不諱，且其經警
    於九十四年八月二日十五時許所採集之尿液檢體（見警卷第
    六頁），經送長榮大學毒物研究中心篩檢（酵素免疫分析法
    ＥＩＡ）及確認（氣象層析質普儀ＧＣ／ＭＳ）結果，呈現
    嗎啡及安非他命陽性反應（按海洛因係由嗎啡經化學合成而
    製得，安非他命係由甲基安非他命或安非他命類藥物合成而
    製得，經注射進入人體後，海洛因代謝分解又生成嗎啡、可
    待因，安非他命則生成甲基安非他命或安非他命，因此施用
    海洛因或安非他命後，由尿液檢驗結果，即為嗎啡、可待因
    反應，或安非他命、甲基安非他命陽性反應），有該中心於
    九十四年八月十二日出具之確認報告一紙在卷可稽（見警卷
    第五頁）。
三、按海洛因經注射入人體後，約百分之八十於二十四小時內自
    尿中排出，一般而言，尿液中能否驗出嗎啡陽性反應與其投
    與量、投與途徑、採尿時間、個人體質及檢驗方法之靈敏度
    有關，國外曾有文獻報導注射六毫克之海洛因鹽酸鹽，其代
    謝物嗎啡之平均可檢出時限約為二十六小時；而安非他命經
    口服投與後約百分之七十於二十四小時內自尿中排出，約百
    分之九十於九十六小時內自尿中排出，由於目前國內尿液中
    甲基安非他命之檢驗僅為鑑定其是否呈陽性反應尚未定其含
    量，且甲基安非他命成分之檢出與其投與方式、投與量、個
    人體質、採尿時間與檢測儀器之精密度等諸多因素有關，因
    此僅憑尿液中呈安非他命陽性反應，並無法確實推算吸食時
    間距採集時間之長短，惟依上述資料推斷，最長可能不會超
    過四日，業經行政院衛生署藥物食品檢驗局分別於八十一年
    九月八日、二月八日以（八一）藥檢壹字第八一一四八八五
    、○○一一五六號函述明此旨綦詳。揆諸上開說明，被告為
    警查獲後，經警於九十四年八月二日十五時許採集尿液檢體
    送驗，則本於上開被告為警採集尿液檢體送驗結果，呈現嗎
    啡及安非他命陽性反應之確認報告，可徵被告上開為警採集
    尿液檢體送驗，往前回溯之二十六小時、九十六小時內某時
    點，確有分別施用第一級毒品海洛因及第二級毒品安非他命
    之犯行，應堪認定。綜上，被告上開自白，核與事實相符，
    應值採信。
四、再被告前因施用毒品案件，經本院以九十三年度毒聲字第五
    三號裁定送觀察、勒戒後，認有繼續施用毒品傾向，復經本
    院以九十三年度毒聲字第七六五號裁定令入戒治處所施以強
    制戒治，於九十四年五月九日執行完畢，此有刑案資料查註
    紀錄表、刑案人犯在監所最新資料報表及臺灣高等法院被告
    前案紀錄表、臺灣臺南地方法院檢察署檢察官九十四年度戒
    毒偵字第八九號不起訴處分書各一件在卷可憑，則被告於前
    開強制戒治執行完畢後，五年內再犯本案毒品危害防制條例
    第十條之罪，事證明確，被告犯行洵堪認定，自應依法論科
    。
五、查海洛因與安非他命依其成癮性、濫用性及對社會危害性之
    程度，已為毒品危害防制條例第二條第二項第一款、第二款
    分別列為第一級毒品與第二級毒品。核被告所為，係犯毒品
    危害防制條例第十條第一項施用第一級毒品罪及同條第二項
    施用第二級毒品罪。其施用時非法持有第一、二級毒品海洛
    因、安非他命之低度行為，已分別為其施用之高度行為所吸
    收，均不另論罪。又被告所犯上開二罪間，犯意各別，行為
    互異，應予分論併罰。再被告有如事實欄所述之前案科刑及
    執行紀錄，有卷附臺灣高等法院被告前案紀錄表可稽，其受
    有期徒刑之執行完畢，五年以內再犯有期徒刑以上之罪，為
    累犯，均應依刑法累犯之規定，各加重其刑。爰審酌被告前
    因施用毒品經送觀察、勒戒及強制戒治治療程序後，猶不思
    戒絕革除惡習，仍為本案犯行，顯然其意志力甚為薄弱，迄
    未能戒除毒癮，惟兼衡被告施用毒品犯行，在性質上乃屬對
    自我身心健康之自戕行為，尚未嚴重破壞社會秩序、侵害他
    人權益，及犯後坦承犯行，態度尚屬良好等一切情狀，分別
    量處如主文所示之刑，並定其應執行之刑。
據上論斷，應依刑事訴訟法第二百七十三條之一第一項、二百九
十九條第一項前段，毒品危害防制條例第十條第一項、第二項，
刑法第十一條前段、第四十七條、第五十一條第五款，判決如主
文。
本案經檢察官甲○○到庭執行職務。
中    華    民    國    95    年    1     月    27    日
                  刑事第五庭    法  官  張銘晃
以上正本證明與原本無異。
如不服本判決應於送達後10日內向本院提出上訴狀。
                                書記官  林憶梅
中    華    民    國    95    年    1     月    27    日
附錄所犯法條
毒品危害防制條例第10條：
施用第一級毒品者，處 6 月以上 5 年以下有期徒刑。
施用第二級毒品者，處 3 年以下有期徒刑。


司法院資訊處製作；財團法人民間司法改革基金會備份。
